【裁判字號】    89,易緝,33
【裁判日期】    900614
【裁判案由】    竊盜
【裁判全文】
臺灣嘉義地方法院刑事判決                          八十九年度易緝字第三三號
    公  訴  人  臺灣嘉義地方法院檢察署檢察官
    被      告  巫柏坤原名乙.
右列被告因竊盜案件，經檢察官提起公訴（八十九年度偵字第一○八○號），本院判
決如左：
    主  文
巫柏坤連續攜帶兇器、毀壞安全設備、於夜間侵入住宅竊盜，累犯，處有期徒刑壹年
陸月。
    事  實
一、巫柏坤（原名乙○○，民國九十年三月十六日更改姓名）前於八十二年間因違反
    麻醉藥品管理條例案件，經本院八十二年度易字第一四七三號判處有期徒刑六月
    確定，又於八十二年間因違反麻醉藥品管理條例案件，經臺灣高等法院臺南分院
    八十三年上訴字第二五四八號判處有期徒刑二年確定，後為臺灣高等法院臺南分
    院八十四年度聲字第二○○號定其應執行刑為二年五月，且送監執行，八十六年
    四月二日假釋付保護管束，同年十月二十一日期滿未據撤銷，以執行完畢論。詎
    仍不知悔改，意圖為自己不法之所有，基於概括之犯意，先於八十八年十一月二
    十八日晚上八時許之夜間，攜帶不詳姓名年籍之人所有、客觀上足以危害人體、
    得供兇器使用之起子一把，至甲○○位於嘉義市○○街七十八號住處，以起子撬
    毀設於該處大門上用以防閑之門鎖安全設備，未經甲○○同意侵入其內，竊取甲
    ○○所有冷氣二台，行動電話一具得手。復於同日晚上十一時許之夜間，又攜帶
    前開起子至甲○○位於嘉義市○○路一九六巷五弄三號租屋處，亦以起子撬毀設
    於該處大門上用以防閑之門鎖安全設備，未經甲○○同意侵入其內，而竊取甲○
    ○所有金戒指二只，亞米茄手錶二只，金幣乙套，銀幣二套，人民幣一千六百元
    ，港幣、英鎊、美金、新加坡幣、日幣、泰幣、中國古錢、銀圓等硬幣共三百枚
    得手。巫柏坤得手後，隨即將上開物品變賣予綽號「阿隆」之不詳姓名年籍成年
    男子，所得款項且花用殆盡，嗣經警循線查獲。
二、案經甲○○訴由嘉義市警察局報告臺灣嘉義地方法院檢察署檢察官偵查起訴。
    理  由
一、訊據被告巫柏坤對於右揭時地侵入告訴人甲○○住處及租屋處竊得冷氣二台，金
    戒指二只，金幣乙套，銀幣二套，人民幣一千六百元，港幣、英鎊、美金、新加
    坡幣、日幣、泰幣、中國古錢、銀圓等硬幣共三百枚之事實固坦承不諱（本院卷
    第一百四十五頁審判筆錄），惟矢口否認有何攜帶兇器、毀壞門鎖之安全設備，
    並竊取行動電話一具、亞米茄手錶二只之犯行，辯稱：關於此部分之自白係警方
    要其擔罪始言云云。經查：事實欄所載之犯罪事實，業據被告於警訊時坦承無諱
    ，且清楚交待始末（警卷第二頁至第五頁偵訊筆錄），核與告訴人甲○○於警訊
    及審理時指陳失竊之情節互相符合（警卷第六頁至第八頁反面偵訊筆錄，本院卷
    第六十八頁、第七十九頁至第八十頁、第一百頁至第一百零一頁訊問筆錄），且
    有被害報告單一份在卷（警卷第九頁）可參。被告雖以前開情詞置辯，惟查：被
    告前於八十四年間，因違反麻醉藥品管理條例案件，經臺灣高等法院臺南分院八
    十三年上訴字第二五四八號判處有期徒刑二年確定，該案所憑主要積極證據即為
    被告當時之自白，有卷附前開字號判決書一份足查（本院卷第一百四十八頁至第
    一百四十九頁），從而，被告應知自白得作為有罪積極證據之一，當不致於訊問
    時任憑警方指使，恣意作出令自己身陷囹圄之自白。又自告訴人所失竊之財物觀
    之，無論行動電話、金戒指、手錶、錢幣，均係易於攜帶，且於現實社會中具有
    一定價值之動產，常人於社會治安低下之今日必多所防範，任令住處與租屋處同
    晚均未上鎖，實屬罕見，而過於巧合。況以該等物品置於同處，諒無獨獨竊取戒
    指、錢幣，而置容易得手之手錶於不顧，或竊取不易搬動之冷氣，而置同處隨手
    可得之行動電話於不顧之理；反之，亦無他人單單先竊取手錶，而棄仰俯可拾之
    戒指及錢幣於原處，留待被告繼之行竊之理，是被告辯稱並未一併竊取行動電話
    及手錶，亦與常理乖違。此外，被告復陳與告訴人原係相識，告訴人待其不薄，
    其間並無任何仇怨（警卷第二頁反面偵訊筆錄），告訴人自無挾詞誣陷之理。是
    被告所辯，與事實未合，無非臨訟卸責之詞，不值採信。因之，被告警訊時之自
    白核與事實相符，事證明確，其犯行洵以認定。
二、核被告所為，係犯刑法第三百二十一條第一項第一款、第二款、第三款之加重竊
    盜罪。被告先後竊盜之犯行，均時間緊接，手法雷同，所犯係構成要件相同之罪
    名，顯係基於概括犯意為之，為連續犯，應依刑法第五十六條規定論以一罪，並
    加重其刑。另查被告前於八十二年間因違反麻醉藥品管理條例案件，經本院八十
    二年度易字第一四七三號判處有期徒刑六月確定，又於八十二年間因違反麻醉藥
    品管理條例案件，經臺灣高等法院臺南分院八十三年上訴字第二五四八號判處有
    期徒刑二年確定，後為臺灣高等法院臺南分院八十四年度聲字第二○○號定其應
    執行刑為二年五月，且送監執行，八十六年四月二日假釋付保護管束，同年十月
    二十一日期滿未據撤銷，以執行完畢論，有臺灣嘉義地方法院檢察署刑案資料查
    註紀錄表、臺灣高等法院被告全國前案紀錄表各一份在卷（偵查卷第二頁至第三
    頁，本院卷第七頁至第十頁）可按，其受有期徒刑之執行完畢，五年以內再犯有
    期徒刑以上之罪，為累犯，應依刑法第四十七規定，遞加重其刑。爰審酌被告年
    富力壯，不思上進，貪圖他人財物致罹刑典之動機，所竊得冷氣、行動電話、戒
    指、手錶、錢幣等財物於客觀上之價值，攜帶兇器，毀壞安全設備，復於夜間侵
    入住宅，足使人心惶惶，對於居家安全所造成之危害非輕，犯罪之動機、目的、
    方法，曾坦承犯行，嗣又多所卸責、避重就輕之態度等一切情狀，量處如主文所
    示之刑，以示儆懲。至公訴人求刑有期徒刑四年，固非無見，惟被告前無竊盜前
    科，有上開前案紀錄表可循，尚非習於竊盜之人，所竊得之財物，據告訴人自稱
    價值約計新台幣（下同）八萬二千元（冷氣二台價值二萬元，行動電話一具價值
    一萬二千元，戒指、手錶、錢幣共值五萬元），以其價值之高低，非將家中財物
    悉數洗劫一空之闖空門手法可擬，求刑有期四年，即嫌過重。末被告攜以行竊之
    起子一支，因未扣案，被告嗣又否認持有該物，復無其他積極證據得認係被告所
    有之物而尚未滅失，爰不另宣告沒收。
據上論斷，應依刑事訴訟法第二百九十九條第一項前段，刑法第五十六條、第三百二
十一條第一項第一款、第二款、第三款、第四十七條，判決如主文。
本案經檢察官陳連發到庭執行職務。
中      華      民      國    九十      年      六      月     十四     日
                            臺灣嘉義地方法院刑事第二庭
                                法  官  張  道  周
右正本證明與原本無異。
如不服本判決，應於判決送達後十日內向本院提出上訴狀( 應附繕本 )。
中      華      民      國    九十      年      六      月     十五     日
                                書記官  王  佩  湘
附錄本判決論罪法條全文
刑法第三百二十一條第一項第一款、第二款、第三款
犯竊盜罪而有左列情形之一者，處六月以上五年以下有期徒刑：
  一、於夜間侵入住宅或有人居住之建築物、船艦，或隱匿其內而犯之者。
  二、毀越門扇、牆垣或其他安全設備而犯之者。
  三、攜帶兇器而犯之者。


司法院資訊處製作；財團法人民間司法改革基金會備份。
